臺灣臺南地方法院民事裁定　　　　　100年度司財管字第110號
聲　請　人　臺南市東山區農會
法定代理人　李右山
代　理　人　蔡相如
上列聲請人聲請對被繼承人蔡秋茂選任遺產管理人事件，本院裁
定如下：
   主  文
選任蕭春美地政士為被繼承人蔡秋茂(男，民國○○○年○月○
○○日生，身份證統一編號：Ｚ000000000號，民國九
十七年一月十二日死亡)之遺產管理人。
聲請程序費用新臺幣壹仟元由被繼承人蔡秋茂之遺產負擔。
    理  由
一、按繼承開始時，繼承人之有無不明者，由親屬會議於一個月
    內選定遺產管理人，並將繼承開始及選定遺產管理人之事由
    ，向法院報明；無親屬會議或親屬會議未於前條所定期限內
    選定遺產管理人者，利害關係人或檢察官，得聲請法院選任
    遺產管理人，並由法院依前項規定為公示催告；公示催告期
    限屆滿，無繼承人承認繼承時，其遺產於清償債權，並交付
    遺贈物後，如有剩餘，歸屬國庫，民法第1177條、第1178
    條第2項、第1185條分別定有明文。
二、本件聲請狀意旨略以：被繼承人蔡秋茂（男，民國○○年○月○
    ○日生，身分證統一編號：Ｚ000000000號，生前最後住所：
    臺南市東山區南勢里9鄰南勢庄3號）為聲請人之債務人，然
    被繼承人於97年1月12日死亡，其法定繼承人均已拋棄繼承
    ，無法依同法第1177條選任遺產管理人，致聲請人之權利無
    法行使，故聲請人以利害關係人身分向法院聲請為被繼承人
    蔡秋茂選任遺產管理人等語。
三、經查，聲請人主張之上開事實，業據其提出本院債權憑證、
    本院97年4月25日南院雅家巳97年度繼字第845號、繼承系統
    表各1份、除戶謄本、戶籍謄本（以上皆為影本）等件為證
    ，堪信為真實；復查被繼承人蔡秋茂之繼承人均已拋棄繼承
    權，業據本院調閱97年度繼字第845號拋棄繼承卷宗核閱無
    誤，又未準用民法第1177條規定選定遺產管理人，而聲請人
    為被繼承人之債權人，故聲請人以利害關係人聲請選任被繼
    承人之遺產管理人，核與上開規定並無不合，應予准許。
四、再查，本件被繼承人蔡秋茂之繼承人均已拋棄繼承權，足見
    渠等對被繼承人遺產之處置已漠不關心，經本院函詢其繼承
    人蔡羅菊、蔡鳳純、蔡秋文、蔡秋良、黃蔡秀、陳蔡匹、洪
    蔡姻，請其等於文到五日內以書面陳明是否願意擔任被繼承
    人蔡秋茂之遺產管理人，逾期視為無願意，上開繼承人均逾
    期未陳明其意願，視為無願意擔任，有送達證書附卷可憑。
    而關於選任蕭春美地政士為被繼承人蔡秋茂之遺產管理人部
    份，本院以100年10月20日南院龍家厚100年度司財管字第11
    0號函詢蕭春美地政士與聲請人有無僱傭或合作關係，蕭春
    美地政士於100年10月28日回覆本院與聲請人間並無僱傭或
    合作關係，並願意擔任被繼承人蔡秋茂之遺產管理人，有民
    事陳報狀1件在卷足徵。經本院審酌認蕭春美地政士具有法
    律專業知識及能力，且與被繼承人蔡秋茂所遺遺產間無利害
    關係，若由其擔任本事件之遺產管理人，定能秉持其專業倫
    理擔當此具公益性質之職務，並順利達成管理保存及清算遺
    產之任務。執此，本院認為由蕭春美地政士擔任被繼承人蔡
    秋茂之遺產管理人，應屬妥適，爰裁定如主文。
五、依非訟事件法第157條，裁定如主文。
中    華    民    國   100    年    12    月    6     日
                  家事法庭    司法事務官  蔡明賢

以上正本係照原本作成。
如不服本裁定，應於裁定送達後10日內向本院提出抗告狀，並繳
納抗告費新台幣1千元。
中    華    民    國   100    年    12    月    8     日
                              書記官      曾詩珊